臺灣彰化地方法院刑事判決
111年度易字第69號
公  訴  人  臺灣彰化地方檢察署檢察官
被      告  蕭麗端




選任辯護人  鄭智文律師
上列被告因賭博案件，經檢察官提起公訴（110年度偵字第4402
號），本院判決如下：
    主  文
蕭麗端共同犯圖利聚眾賭博罪，累犯，處有期徒刑陸月，併科罰
金新臺幣參萬元，有期徒刑如易科罰金，罰金如易服勞役，均以
新臺幣參仟元折算壹日。
扣案之平版電腦壹台、行動電話壹支(含門號0000000000號SIM卡
壹張)均沒收。未扣案之犯罪所得新臺幣壹萬元沒收，於全部或
一部不能沒收或不宜執行沒收時，追徵其價額。
    事  實
一、蕭麗端於民國110年1月間某日起，與真實姓名年籍不詳綽號
    「大寶」之上游組頭，共同基於意圖營利供給賭博場所、聚
    眾賭博及於公眾得出入之場所賭博財物之犯意聯絡，由該上
    游組頭取得賭博網站「老佛爺」(ag.w2.dvn855.com)、「金
    堡」(w3.jy9998.com)網站之帳號及密碼後，提供其位於彰
    化縣○○鎮○○路000巷00號之居所處，作為公眾得出入簽賭之
    場所，聚集不特定之賭客簽賭今彩539，並提供不特定賭客
    以門號0000-000000號行動電話之LINE通訊軟體下注簽賭，
    以俗稱「二星」、「三星」、「四星」等方式下注，由賭客
    依喜好簽選號碼下注，每簽選1組號碼賭金新臺幣(下同)75
    元，再核對臺灣彩劵公司今彩539開獎號碼決定輸贏。蕭麗
    端於收到賭客簽注後，上網登入上揭「老佛爺」、「金堡」
    網站之帳戶進行下注。賭客若簽中「二星」、「三星」、「
    四星」，每注分別可得5,300元、5萬7,000元、75萬元之彩
    金，如未對中，則所繳交之賭金全歸上游組頭所有，蕭麗端
    則可獲得每注1元之佣金，以此方式牟利，而與LINE暱稱「
    好運到」、「陳喬茵」、「阿焉」等不特定之賭客對賭。嗣
    於110年3月17日11時40分許，為警持搜索票前往上開處所執
    行搜索，並扣得蕭麗端所有之平版電腦1台、行動電話1支(
    含門號0000000000號SIM卡1張)，始查獲上情。
二、案經彰化縣警察局報告臺灣彰化地方檢察署檢察官偵查起訴
    。
    理  由
一、證據能力：
    本判決下列所引用被告蕭麗端以外之人於審判外之陳述，公
    訴人、被告及辯護人於本院審理時均同意有證據能力，迄言
    詞辯論終結前均未聲明異議，本院審酌該等證據作成時並無
    違法及證明力明顯過低之瑕疵等情況，認以之作為證據應屬
    適當，該等供述證據均有證據能力；至非供述證據部分，亦
    查無違反法定程序取得之情，並無顯不可信之情況與不得作
    為證據之情形，認均有證據能力。
二、認定犯罪事實所憑之證據及理由：
    上揭犯罪事實，業據被告於警詢、偵查、本院審理時均坦承
    不諱，並有本院搜索票、彰化縣警局搜索扣押筆錄、扣押物
    品目錄表、扣案物照片、蒐證照片、IP查詢資料、行動裝置
    採證同意書、數位採證紀錄表、數位採證勘查報告、擷取報
    告及翻拍照片在卷可稽，復有扣案之平版電腦1台、行動電
    話1支(含門號0000000000號SIM卡1張)可佐。足證被告前揭
    任意性自白與事實相符，堪可採信。本案事證明確，被告犯
    行洵堪認定，應依法論科。
三、新舊法比較：
　　查被告行為後，刑法第266條業於111年1月12日修正公布，
    並自同年月14日起生效施行，修正前刑法第266條規定「(第
    1項)在公共場所或公眾得出入之場所賭博財物者，處3萬元
    以下罰金。但以供人暫時娛樂之物為賭者，不在此限。(第2
    項)當場賭博之器具與在賭檯或兌換籌碼處之財物，不問屬
    於犯人與否，沒收之。」，修正後刑法第266條規定：「(第
    1項)在公共場所或公眾得出入之場所賭博財物者，處5萬元
    以下罰金。(第2項)以電信設備、電子通訊、網際網路或其
    他相類之方式賭博財物者，亦同。(第3項)前二項以供人暫
    時娛樂之物為賭者，不在此限。(第4項)犯第一項之罪，當
    場賭博之器具、彩券與在賭檯或兌換籌碼處之財物，不問屬
    於犯罪行為人與否，沒收之。」。則經比較新舊法之規定，
    修正後刑法第266條第1項規定已提高罰金刑之刑度，可見修
    正後之規定並未較有利於被告，故依刑法第2條第1項前段之
    規定，應適用修正前刑法第266條第1項前段規定予以論處。
四、論罪科刑：
(一)核被告所為，係犯修正前刑法第266條第1項前段之賭博罪、
    現行刑法第268條前段之意圖營利供給賭博場所罪、同條後
    段之意圖營利聚眾賭博罪。被告自110年1月間某日起至為警
    查獲時止，反覆實施在公眾得出入之場所賭博財物、供給賭
    博場所及聚眾賭博之犯行，復從中獲取利潤，該等行為本質
    上皆具有反覆、延續實行之特徵，在刑法評價上應各為集合
    犯一罪。被告以一行為同時觸犯上開3罪，為想像競合犯，
    應依刑法第55條規定，從情節較重之意圖營利聚眾賭博罪處
    斷。
(二)被告與「大寶」之上游組頭，就上開犯行，有犯意聯絡及行
    為分擔，應論以共同正犯。
(三)被告前因賭博案件，經本院以109年度簡上字第36號判決判
    處有期徒刑6月確定，於109年10月15日易科罰金執行完畢一
    節，有臺灣高等法院被告前案紀錄表附卷可稽，其於受有期
    徒刑執行完畢後，5年以內故意再犯本案有期徒刑以上之罪
    ，依刑法第47條第1項規定，為累犯。參酌司法院釋字第775
    號解釋意旨，並衡諸被告於本案之犯罪情節，並無因累犯之
    加重而生罪刑不相當之情形，爰依刑法第47條第1項規定加
    重其刑。　　
(四)辯護人雖以：被告坦承犯行，係因為支付前夫之醫療費用，
    方為本案犯行，請審酌上情以刑法第59條酌減其刑等語。惟
    按刑法第59條規定之酌量減輕其刑，必須犯罪另有特殊之原
    因與環境，在客觀上足以引起一般同情，認為即使予以宣告
    法定最低度刑，猶嫌過重者，始有其適用。查上開事由業經
    本院於量刑時予以審酌(詳後述)，且經本院審酌上情及被告
    所為對社會風氣及治安所造成之危害非微，前曾於103年間
    因涉犯相同罪名經檢察官為緩起訴處分之素行，堪認本案尚
    無足以引起一般人同情而顯然可憫之處，要無情輕法重之情
    事，核無刑法第59條酌減其刑規定適用之餘地。
(五)爰審酌被告除構成累犯之賭博前科外，於103年間已有相同
    類型之賭博前科經檢察官為緩起訴處分，仍不思以正當途徑
    賺取所需，竟執意與上游組頭共同提供賭博場所、聚眾賭博
    而藉此牟利，助長社會投機僥倖之不良風氣，鼓勵他人藉由
    射悻性活動謀取利益，所為實非可取，兼衡被告係為支付前
    夫之醫療費用之犯罪動機、目的、手段、參與經營地下簽賭
    今彩539之時間及規模、行為分擔的方式、程度、獲利狀況
    、對社會善良風俗所產生不良影響程度，並考量被告自陳高
    職畢業之教育程度、從事網拍工作、須要照顧前婆婆之家庭
    經濟生活狀況，暨參酌被告、辯護人及檢察官對本案量刑之
    意見等一切情狀，量處如主文所示之刑，並諭知易科罰金及
    易服勞役之折算標準。
五、沒收：
(一)扣案之平版電腦1台、行動電話1支(含門號0000000000號SIM
    卡1張)為被告所有，供本案犯罪所用之物，應依刑法第38條
    第2項規定宣告沒收。
(二)被告自承其犯罪所得為1萬元，應依刑法第38條之1第1項、
    第3項規定宣告沒收，於全部或一部不能沒收或不宜執行沒
    收時，追徵其價額。　　　　
據上論斷，應依刑事訴訟法第299條第1項前段，判決如主文。
本案經檢察官吳曉婷提起公訴，檢察官鄭安宇到庭執行職務。
中　　華　　民　　國　　111 　年　　2 　　月　　22　　日
                  刑事第三庭    法  官  胡佩芬
以上正本證明與原本無異。
如不服本判決應於收受判決後20日內向本院提出上訴書狀，並應
敘述具體理由。其未敘述上訴理由者，應於上訴期間屆滿後20日
內向本院補提理由書（均須按他造當事人之人數附繕本）「切勿
逕送上級法院」。
中　　華　　民　　國　　111 　年　　2 　　月　　22　　日
                                書記官  林明俊
附錄本案論罪科刑法條：
修正前中華民國刑法第266條第1項
在公共場所或公眾得出入之場所賭博財物者，處3萬元以下罰金
。但以供人暫時娛樂之物為賭者，不在此限。　　
中華民國刑法第268條
意圖營利，供給賭博場所或聚眾賭博者，處3年以下有期徒刑，
得併科9萬元以下罰金。